臺灣臺北地方法院民事判決
111年度重訴字第311號
原      告  莊垂正  
訴訟代理人  周廷威律師
            郭守鉦律師
原      告  莊勝閔  

訴訟代理人  郭守鉦律師                        
被      告  黃萱諭  

訴訟代理人  邱于倫律師
            簡偉閔律師
上列當事人間請求不動產所有權移轉登記事件，本院於民國111
年11月17日言詞辯論終結，判決如下：
    主  文
原告之訴及假執行之聲請均駁回。
訴訟費用由原告負擔。
    事實及理由
壹、程序事項：
    按訴狀送達後，原告不得將原訴變更或追加他訴，但擴張或
    減縮應受判決事項之聲明者，不在此限，民事訴訟法第255
    條第1項第3款定有明文。本件原告起訴時，先位聲明：㈠被
    告應將如附表所示土地、建物（下稱系爭房地）所有權移轉
    登記為原告丙○○、甲○○（下合稱原告如單指其一，則以姓名
    稱之）、被告三人分別共有，其中原告丙○○占系爭房地應有
    部分44.24％；原告甲○○占系爭房地應有部分23.62％；㈡願供
    擔保請准予假執行；備位聲明：㈠被告應給付原告丙○○新臺
    幣（下同）500萬元，及自起訴狀繕本送達之翌日起算至清
    償日止，按週年利率5％計算之利息；㈡被告應給付原告甲○○2
    67萬元及自起訴狀繕本送達之翌日起算至清償日止，按週年
    利率5％計算之利息；㈢願供擔保請准予假執行；嗣於民國111
    年11月17日行言詞辯論程序時，就上開應受判決事項之聲明
    ，先位聲明第一項減縮為被告應將系爭房地所有權應有部分
    44.24％、27.88％各移轉登記予原告丙○○、原告甲○○分別共有
    ；備位聲明第二項減縮為被告應給付原告甲○○239萬元及自
    起訴狀繕本送達之翌日起算至清償日止，按週年利率5％計算
    之利息，核屬減縮應受判決事項聲明，參諸前揭規定，應予
    准許。
貳、實體部分：　　
一、原告主張：原告甲○○與被告乙○○於101年結婚，育有未成年
    之子，為解決其等之居住問題，兩造共同出資購買系爭房地
    ，原告丙○○於103年4月15日轉帳480萬元予被告銀行帳戶作
    為系爭房地之頭期款，其餘款項由原告甲○○、被告共同分擔
    還款，因原告甲○○所有之新北市○○區○○街0號9樓之2房屋（
    下稱新店房屋）尚有貸款未清償，故基於貸款條件及利率優
    惠考量，始約定單獨登記於被告名下。嗣被告向原告丙○○表
    示系爭房地之款項不足，被告於103年4月23日自原告丙○○之
    帳戶提領20萬元現金，故原告丙○○就系爭房地共出資500萬
    元，而原告甲○○按月將現金及新店房屋之租金給付被告用以
    繳納貸款，共計給付239萬元（自103年4月起至108年11月止
    ，按月給付3萬元，108年12月起至110年6月止，按月給付2
    萬元），系爭房地自購得迄今均由原告實際使用、管理。兩
    造另簽訂協調同意書（下稱系爭同意書），約定系爭房地所
    有權人，如有變更異動或出售及發生任何狀況理由，應由兩
    造共同商討決定處理，顯見兩造間為借名登記之法律關係，
    而原告已於111年1月以律師函通知被告終止借名登記法律關
    係，故被告應按兩造前揭出資比例，即原告丙○○44.24％、原
    告甲○○27.88％、被告27.88％，移转系爭房地所有權應有部分
    予原告。倘認兩造間無借名登記關係存在，則原告給付被告
    各500萬元、239萬元為消費借貸或不當得利，被告應全數返
    還，爰先位擇一類推適用民法第541條第2項、第179條規定
    ，備位擇一依民法第478條、第179條提起本件訴訟等語，並
    先位聲明：⒈被告應將系爭房地所有權應有部分44.24％、27.
    88％各移轉登記予原告丙○○、原告甲○○分別共有；⒉願供擔保
    ，請准宣告假執行；備位聲明：⒈被告應給付原告丙○○500萬
    元，及自起訴狀繕本送達翌日起至清償日止，按週年利率5％
    計算之利息；⒉被告應給付原告甲○○239萬元及自起訴狀繕本
    送達翌日起至清償日止，按週年利率5％計算之利息；⒊願供
    擔保，請准宣告假執行。
二、被告則以：原告丙○○基於親情、感念伊之辛勞及為提供原告
    甲○○、被告及其等之子良好生活環境，始贈與被告480萬元
    購買系爭房地，原告丙○○亦未使用收益系爭房地，並無合資
    而借名登記，伊簽署系爭同意書僅承諾不擅自處分系爭房地
    ，亦與合資或借名登記無關，況系爭房地由伊管理使用，貸
    款、管理費、地價稅、房屋稅、印花稅及代書費用均係伊繳
    納，可見兩造間非借名登記，至原告甲○○自103年4月起按月
    交付被告3萬元，後改為2萬元，而共給付239萬元，均用以
    給付家庭生活費用，而與系爭房地之出資無涉，原告甲○○更
    未就每月返還貸款數額為舉證等語，資為抗辯，並聲明：㈠
    原告之訴駁回；㈡如受不利之判決，願供擔保請准宣告免為
    假執行。
三、兩造不爭執事項（見本院卷二第60頁、第61頁，部分文字依
    本判決用語為調整）：
  ㈠原告甲○○與被告於101年4月19日結婚，且其等之子於102年3
    月2日出生。
  ㈡系爭房地為於103年3月31日以不動產買賣契約書（見本院北
    司調卷第41頁至第47頁）向訴外人林明文以1130萬元之價格
    購買，並約定系爭房地所有權移轉登記予被告，並於103年5
     月26日登記被告為系爭房地之所有權人。
  ㈢兩造曾於103年4月15日簽立系爭同意書（見本院北司調卷第3
    5頁）。
  ㈣被告於103年5月20日與訴外人匯豐商業銀行（下稱匯豐銀行
    ）簽立抵押借款約定書、土地、建築改良物抵押權設定契約
    書）而貸款700萬元。嗣於109年3月16日將前揭匯豐銀行房
    貸所剩餘500萬元借款轉貸至訴外人合作金庫商業銀行（下
    稱合作金庫）大坪林分行。被告於110年7月7日自合作金庫
    辦理消費者貸款借款條件變更契約書，其期限自原借據所定
    借款期間改為自109年3月16日起至139年3月16日止。
  ㈤被告與訴外人兆豐產物保險公司於103年5月27日訂立兆豐產
    物住宅火災及地震基本保險單，系爭房地於104年至110年地
    價稅之納稅義務人為被告，於106年至108年、110年、111年
    房屋稅之納稅義務人為被告，且上開義務人迄今未變更。
  ㈥購買系爭房地之價金，原告丙○○有出資480萬元，於103 年4
    月15日由丙○○名下合作金庫0000000000000號帳戶內將480萬
    元存入被告名下合作金庫0000000000000號帳戶內，並用以
    支付下列費用：於103年4月15日支付剩餘簽約款73萬元，於
    103年4月16日支付用印款113萬元、完稅款（部分）70萬7,0
    00元、買方服務費11萬3,000元、買方預收規費5萬元，於10
    3年5月21日給付完稅款（剩餘）42萬3,000元、尾款91萬元
    ，剩餘款項則支付裝修費用（另被告於103年4月23日提領現
    金66萬3,439元，並以存款單存入原告甲○○名下用以扣繳新
    店房屋房貸之日盛銀行帳戶）。
  ㈦原告甲○○自103年4月起至108年11月止，以現金2萬元、新店
    房屋租金1萬6,000元，再扣除新店房屋之房貸及管理費6,00
    0元，而按月給付被告3萬元。於108年12月起至110年6月止
    ，則按月給付2萬元（因前揭每月給付現金降低為1萬元）。
四、原告主張系爭房地之為兩造共有，原告丙○○將應有部分44.2
    4％、原告甲○○將應有部分27.88％借名登記於被告名下，其等
    已終止借名登記關係，自得請求被告移轉系爭房地所有權應
    有部分登記，備位則請求被告返還借貸款項或不當得利等語
    ，為被告所否認，並以前詞置辯，茲就兩造之爭點及本院之
    判斷論述如下：
　㈠兩造間就系爭房地是否成立借名登記契約？原告類推適用民
    法第541條第2項、第179條規定請求被告將系爭房地之所有
    權應有部分移轉登記予原告，有無理由？
  ⒈按所謂借名登記關係，乃當事人約定，一方（借名者）經他
    方（出名者）同意，而就屬於一方現在或將來之財產，以他
    方之名義，登記為所有人或其他權利人之關係，仍由自己管
    理、使用、處分，是出名人與借名者間應有借名登記之意思
    表示合致，始能成立借名登記關係。又不動產登記當事人名
    義之原因原屬多端，且不動產為登記名義人所有屬常態事實
    ，為他人借名登記者屬變態事實，主張借名登記者，應就該
    借名登記之利己事實，提出符合經驗法則、論理法則之事證
    以資證明，以盡舉證責任（最高法院111年度台上字第1273
    號、110年度台上字第511號判決意旨參照）。
　⒉原告主張系爭房地為兩造合資，係為被告使用青年首次購屋
    優惠貸款，始借名登記被告名下，兩造並有簽訂系爭同意書
    云云，固據提出系爭同意書、系爭房地買賣契約書、合作金
    庫銀行取款憑條、存款憑條、中華郵政股份有限公司客戶歷
    史交易清單、LINE通訊軟體（下稱LINE）訊息紀錄截圖（見
    北司調卷第35頁、第41頁至第47頁、第55頁至第148頁、本
    院卷一第39頁）、原告甲○○與被告之電子郵件（見本院卷一
    第355至359頁）等件為佐，惟查：
　⑴本件與借名登記之情形有別：
  ①系爭房地之貸款、相關稅捐及費用之負擔情形：
    依被告之合作金庫貸款帳戶交易明細及匯豐銀行對帳單所示
    （見北司調卷第193頁至第199頁、本院卷一第139頁至第277
    頁、第437頁至第445頁），被告每月以其名下存款帳戶繳納
    約2至3萬元不等之系爭房地貸款，原告亦不爭執被告係自其
    所有合作金庫、上海商業銀行之帳戶轉帳存入用以扣繳系爭
    房地貸款之帳戶等語（見本院卷一第31頁），堪認系爭房地
    之貸款確為被告所繳納。至系爭房地之地價稅、房屋稅、印
    花稅、火災險、地震險及管理費等費用均由被告所繳納等情
    ，亦據被告提出地價稅繳款書、房屋稅繳款書、管理費收據
    、兆豐產物保險住宅火災及地震基本保單、臺北市稅捐稽徵
    處文山分處103年4月印花稅大額憑證應納稅額繳款書（見本
    院卷一第117頁至第119頁、第451頁至第455頁、第121頁至1
    35頁、第457頁至第481頁、第291頁、第379頁、第301頁至3
    11頁、第493頁至第503頁）等件為佐，且被告於購屋時，亦
    由被告支付相關費用等情，亦有各項地政費暨收費明細（見
    本院卷一第281頁、第485頁）可憑，堪認系爭房屋之貸款、
    稅捐及所衍生之費用均由被告所繳付。
　②系爭房地之使用、管理狀況：
    系爭房地購入後，係由原告甲○○、被告及其等之子共同居住
    等情，有原告甲○○、被告之戶籍資料（見限閱卷）可稽，且
    為兩造所不爭執，則堪認被告確有使用、管理系爭房地。
　③綜合系爭房地購入後之貸款、相關稅捐及費用支出、使用及
    管理情形、所有權狀保管情形等節，可見系爭房屋係由被告
    管理、使用，並負擔貸款及相關稅捐、費用，而與借名登記
    仍由借名人自己管理、使用、處分之情形有別。
  ⑵原告雖主張原告丙○○給付500萬元、原告甲○○給付239萬元係
    為合資購買系爭房地，且兩造簽有協調同意書，依電子郵件
    內容亦可見確為借名登記云云，經查：
  ①就原告丙○○給付被告480萬元部分：
    被告固不爭執原告丙○○曾給付480 萬元用以購買系爭房地，
    惟查，依原告甲○○與被告間之LINE訊息紀錄（見本院卷一第
    41頁）中，可見原告甲○○稱：「老爸在問：當初買樟新街的
    房子他有拿給你500萬，現在你要離婚，老爸再（按：應為
    在之誤載）問你要怎麼處理房子」等語，堪認被告辯稱：原
    告丙○○所給付480萬元係供被告購屋之用等語，即非無據。
    再者，原告丙○○因原告甲○○與被告婚後甫生幼子，而於被告
    購買系爭房地時出資480萬元，以利原告甲○○、被告及其等
    之子居住使用，酌以原告丙○○未保有管理、使用、處分系爭
    房地之權限，足見其所出資之480萬元有贈與供購買系爭房
    地之意，亦與一般父母子女間因子女婚後育兒而於購買不動
    產時給予資助之社會常情相符，故自難以原告丙○○曾給付被
    告480萬元，即認就系爭房地間具借名登記關係。
  ②就原告甲○○共給付被告239萬元部分：
    自被告購買系爭房地後，被告及原告甲○○即共同居住於系爭
    房地，以育有1子共組家庭，則兩造就共同生活所生之開銷
    、家務分擔及教養子女等事務，本即應共同協力，依各自之
    經濟能力狀況調整及分配彼此負擔之項目。兩造既不爭執原
    告年薪遠高於被告，資力較被告為佳，顯係兩造同居共同生
    活中之經濟主力，原告甲○○分擔較高之家庭生活費用，亦與
    常情無違，此徵以原告甲○○於本院111年度婚字第23號案件
    中亦自承：婚後係由其負擔大部分家庭生活費用等語（見本
    院卷二第29頁、第47頁）甚明，且被告需向原告甲○○陳明各
    項家庭生活費用支出之日期、項目、金額，原告甲○○更向被
    告要求提供單據，有原告甲○○與被告間之LINE訊息紀錄（見
    本院卷一第43至51頁）可稽，益徵兩造間確有由原告甲○○負
    擔較高家庭生活費用之約定。又系爭房地之貸款為每月3萬
    至2萬餘元等情，有被告之合作金庫貸款帳戶交易明細（見
    本院卷一第139頁至第277頁）可佐，則原告甲○○所按月給付
    被告3萬元至2萬元不等之金額，衡以兩造按資力情形所為家
    庭生活費用負擔之分配、兩造共同居住於被告所有系爭房地
    之情，充其量僅能證明原告甲○○基於夫妻共同生活而主要分
    擔生活費用，尚不足以證明上開款項係專供繳納系爭房地貸
    款之用，進而推認其與被告間有借名登記關係。
  ③又查，系爭同意書（見北司調卷第35頁）上雖記載：由原告
    丙○○出資480萬元，其餘款項由原告甲○○、被告2人共同分擔
    還款，前述所購房屋建築所有權及土地所有權狀登記持有人
    ，如有變更異動或出售及發生任何狀況理由，應由三人共同
    商討決定處理等語，然僅見原告丙○○出資480萬元，餘款需
    由原告甲○○及被告還款，處分時則共同商討決定，而未就借
    名登記乙事為約定，參以父母於子女婚後生子而於購屋時為
    相當資助，餘款由夫妻自行負擔，且因父母曾資助購屋頭期
    款，故出售時應告知、詢問其意見等節，亦與常理無違，自
    難認該協調同意書認兩造有借名登記之意。
  ⑶原告主張每月匯款2至3萬元係繳納系爭房地貸款之用云云，
    並提出原告甲○○與被告之電子郵件為佐。惟查，上開電子郵
    件之主旨為：「每個月家用請領回來」，內容則為：原告甲
    ○○稱：前天我有給你2000+上個月有繳3,600多的保費帳單，
    我會先扣掉，這個月我只給14,000元，謝謝，被告則覆以：
    3,600跟每個月2萬有什麼關係？你可以因為自己多付什麼就
    跟銀行或學校說我這個月負擔比較重所以少付一些？……每個
    月20,000，還要包保險費，你當2萬是美金在用是嗎？這樣
    那我們換過來好了，我每個月給你2萬，外加租金收入16000
    給你管，你包日常費用+皓學費+英文補習費+保險費+房貸費
    用……每個月16000元補房貸＋我自己付＝＝＝＞木柵我只負責這個
    （我薪水沒你多沒有理由要我負責最大筆的!），原告甲○○
    則稱：我去年多付20萬元給你繳房貸，今年多給你快20萬元
    ，平均每個月還多給，請問錢哪裡不夠？，被告則覆以：去
    年是繳是給我嗎？還不是給銀行…反正房貸就每個月繳我也
    不想多繳了，弄的被你叫我自己又累等語，有原告甲○○與被
    告間之電子郵件紀錄（見本院卷一第355至359頁）可稽，可
    見原告甲○○與被告係就原告甲○○按月給付2萬元之家庭生活
    費用是否足夠乙節為爭執，亦不足推認該等金額係用以繳納
    系爭房地貸款。
  ⑷原告雖稱被告無資力負擔系爭房地貸款云云。惟查，被告於1
    03年度至110年度之所得總額為46萬餘元、63萬餘元、53萬
    餘元、58萬餘元、63萬餘元、74萬餘元、67萬餘元、64萬餘
    元等情，有被告之所得稅資料可稽（見本院卷二第83至85、
    121至125、135至137頁），衡以而系爭房地之每月應繳貸款
    約為2、3萬餘元，要難認被告無資力負擔貸款。　
  ⑸又本院依原告聲請傳喚購買系爭房地時之仲介莊庭杰、代書
    林曉莉到庭證述，惟證人莊庭杰、林曉莉均證稱系爭房地經
    與買方即原告甲○○、被告確認後，係登記被告為所有權人，
    但均不清楚自2人共有變更為約定被告單獨所有惟之原因等
    語（見本院卷二第145、151頁），對於兩造間如何就系爭房
    地達成借名登記之意思表示合致、達成合意之時、地等細節
    ，均未為證述，自難僅憑其等之證言，遽認兩造間就系爭房
    地曾有借名登記之契約存在。　　
  ⑹再者，就原告借用被告名義之原因部分，原告先於起訴狀陳
    稱其等原為合夥，係因被告脅迫欲與原告甲○○離婚，始將系
    爭房地借名登記在被告名下云云（見北司調卷第12、13頁）
    ，嗣具狀改稱兩造非合夥而係合資，係因以被告名義貸款可
    獲較優惠之貸款條件及利率，經兩造討論後，始借名登記於
    被告名下等語（見本院卷二第170頁），由上可見關於原告
    借用被告名義為登記之緣由，其前後所述已有不同，益徵原
    告主張兩造有借名登記關係，難認可採。
  ⒊綜上所述，綜以系爭房地購入經過、相關貸款、稅捐及費用
    支出、使用及管理情形等節，原告丙○○雖有出資480萬元供
    被告購買系爭房地，原告甲○○則按月給付被告2至3萬元，惟
    各係為資助購買系爭房地供原告甲○○、被告及其等之子居住
    、分擔家庭生活費用之用，均難認原告借用被告名義登記為
    系爭房地之所有人，且原告之舉證均無足使本院形成兩造間
    曾就系爭房地有借名登記契約存在之確信，則原告主張兩造
    就系爭房地有借名登記契約關係存在，即不足採。從而，原
    告以其業終止與被告間之借名登記關係為由，類推適用民法
    第541條第2項、第179條規定請求被告將系爭房地之所有權
    應有部分移轉登記予原告，為無理由。
  ⒋原告雖另聲請傳喚證人許純華，惟欲證明其曾聽聞原告丙○○
    提及借名登記乙節，然其縱曾聽聞原告丙○○提及，仍僅係聽
    聞原告丙○○之片面陳述，亦難推認兩造間有借名登記關係，
    故無調查必要，併予敘明。
  ㈡原告依民法第478條請求被告返還款項，為無理由。
  ⒈按稱消費借貸者，於當事人間必本於借貸之意思合致，而有
    移轉金錢或其他代替物之所有權於他方之行為，始得當之。
    是以消費借貸，因交付金錢之原因多端，除有金錢之交付外
    ，尚須本於借貸之意思而為交付，方克成立。倘當事人主張
    與他方有消費借貸關係存在者，自應就該借貸意思互相表示
    合致及借款業已交付之事實，均負舉證之責任，其僅證明有
    金錢之交付，未能證明借貸意思表示合致者，仍不能認為有
    該借貸關係存在（最高法院98年度台上字第1045號判決意旨
    參照）。
  ⒉被告固不爭執原告丙○○曾給付480萬元，原告甲○○共曾給付23
    9萬元予其，惟被告辯稱：上開款項各為贈與、家庭生活費
    用等語，原告復未能就兩造間有借貸之合意為舉證，其此部
    分主張，即屬無據。
  ㈢原告依民法第179條請求被告返還款項，為無理由。
  ⒈按不當得利依其類型可區分為「給付型之不當得利」與「非
    給付型不當得利」，前者係基於受損人之給付而發生之不當
    得利，後者乃由於給付以外之行為（受損人、受益人、第三
    人之行為）或法律規定或事件所成立之不當得利。在「給付
    型之不當得利」固應由主張不當得利返還請求權人（受損人
    ），就不當得利成立要件中之「無法律上之原因」負舉證責
    任；惟在「非給付型之不當得利」中之「權益侵害之不當得
    利」，由於受益人之受益非由於受損人之給付行為而來，而
    係因受益人之侵害事實而受有利益，因此祇要受益人有侵害
    事實存在，該侵害行為即為「無法律上之原因」，受損人自
    不必再就不當得利之「無法律上之原因」負舉證責任，如受
    益人主張其有受益之「法律上之原因」，即應由其就此有利
    之事實負舉證責任。又「非給付型之不當得利」中之「權益
    侵害之不當得利」，凡因侵害取得本應歸屬於他人權益內容
    而受利益，致他人受損害，欠缺正當性，亦即以侵害行為取
    得應歸屬他人權益內容之利益，而從法秩權益歸屬之價值判
    斷上不具保有利益之正當性者，即應構成「無法律上之原因
    」而成立不當得利（最高法院100年台上字第899號判決意旨
    參照）。
  ⒉被告於購買系爭房地時，雖受原告丙○○資助480萬元，然出資
    來源為何，均與當事人間是否有意要成立借名登記之委任契
    約，兩者並無絕對關聯，不動產之取得對價若非由登記名義
    人所全數支付者，其所涉原因多端，或為財務規劃與財產管
    理之便利而為之、借名登記、脫法行為等關係，或係出於經
    濟考量而為之借款、合資等關係，或係出於情感因素而為之
    扶養費或贈與、財產預先分配等關係，不一而足，且屬現時
    一般社會交易行為所常見，本件兩造原為親屬關係，而有相
    當情誼，縱由原告丙○○提供購買之資金，揆諸前揭說明及衡
    諸其等間之情誼關係，自不當然僅有成立借名登記契約之唯
    一可能性，而原告丙○○未能舉證證明兩造間為借名登記關係
    乙節，業如前述，則其自難以兩造間借名登記關係已不存在
    ，而主張被告受領480萬元之給付無法律上之原因，此外，
    原告甲○○復未能就被告受領給付無法律上原因為舉證，則自
    難依民法第179條請求返還。
  ⒊至原告甲○○給付239萬部分，係為給付家庭生活費用等節，業
    如前述。則其復未能就被告受領給付無法律上原因為舉證，
    自無由依民法第179條請求被告返還。
五、從而，原告依第179條、第478條及類推適用民法第541條第2
    項之規定，先位請求被告應將系爭房地所有權應有部分44.2
    4％、27.88％各移轉登記予原告丙○○、原告甲○○分別共有，備
    位請求被告應給付原告丙○○500萬元、原告甲○○239萬元，及
    均自起訴狀繕本送達翌日起至清償日止，按年息5％計算之利
    息，為無理由，應予駁回。又原告之訴既經駁回，其所為之
    假執行之聲請即失所附麗，一併駁回之。
六、本件事證已臻明確，兩造其餘攻擊防禦方法及證據，核與判
    決結果不生影響，爰不一一論列，併此敘明。
七、訴訟費用負擔之依據：民事訴訟法第78條、第85條第1項前
    段。
中　　華　　民　　國　　111 　年　　12　　月　　9 　　日
                  民事第六庭    法　官　劉宇霖
以上正本係照原本作成。
如對本判決上訴，須於判決送達後20日內向本院提出上訴狀。如
委任律師提起上訴者，應一併繳納上訴審裁判費。
中　　華　　民　　國　　111 　年　　12　　月　　9 　　日
                                書記官　洪仕萱
附表：
土地坐落    面積 權利範圍 縣市 鄉鎮 縣市 段 地號 平方公尺  臺北市 文山區 實踐段三小段 730 263.43 710/10000 

建號 建物門牌 建物面積 (平方公尺)  權利範圍   樓層總面積 附屬建物面積  臺北市○○區○○段○○段0000○號 臺北市○○區○○街00號2樓 36.44 陽臺4.05     露臺1.78     雨遮4.55 全部